Inventaris van de archieven van het Ministerie van Financiën, 1798-1813
Nationaal Archief, Den Haag
- INTENDANT GENERAAL VOOR DE FINANCIEN EN DER PUBLIEKE SCHATKIST, 1810-1813, 5
  - Toegangen 1805-1813, 5.6
    - Systematische Index 1808, Minister van Financiën., 1524
    - Systematische Index 1809 jan.-mrt., Minister van Financiën., 1525
    - Systematische Index 1809 apr.-dec., Direct. Con- vooien en Licenten., 1526
      Zie 1545.
    - Systematische Index 1810, Direct. A-N., 1527
    - Systematische Index 1810, Direct. O-Z., 1528
    - Systematische Index 1810, Intendant Generaal., 1529
    - Systematische Index 1811, Intendant Generaal., 1530
    - Systematische Index 1812, Intendant Generaal., 1531
    - Systematische Index 1813, Intendant Generaal., 1532
    - Systematische Index 1813, Commissaris Generaal., 1533
    - Klappers op de systematische index., 1534-1544; 11 delen
      - 1805, 1534
      - 1806, 1535
      - 1807, 1536
      - 1808, 1537
      - 1809, 1538
      - Directeur, 1809, 1539
      - 1810, 1540
      - Liquidatie Convooien en Licenten, 1541
      - 1812, 1542
      - 1813, 1543
      - 1813, 1544
    - Alfabetische naamklapper notulen Convooien en Licenten, voor zover betreft de namen van hen, aan wie permissie is verleend om goederen per schip te vervoeren., 1809; 1545; 1 deel
    - Index op de ordonnanties, reglementen etc. middelen te lande, nummers 1-164, 1805 dec. - 1806 juli; 1545A; 1 portefeuille
    - Klapper en index, nummers 1-1347., 1807-1810; 1545B; 1 deel
  - Commissie tot verevening en betaling van de achterstand van 1807 en vroegere jaren, 5.7
    Ingesteld bij KB 27 oktober 1807. De instructie der Commissie vastgesteld: KB 4 december 1807).
    - Verbaal der handelingen., 1807-1810; 1546-1550; 5 banden
      - 1807 nov. - 1808 mrt., 1546
      - 1808 apr. - juli, 1547
      - 1808 aug. - dec., 1548
      - 1809 jan. - juni, 1549
      - 1809 juli - 1810 mrt., 1550
  - Bureau Successie, (rubriek WW), 1808-1813, 5.8
    Met de toepassing van (Gogel's) Ordonnantie ener belasting op het recht van Successie, van 4 oktober 1805, is op het Ministerie van Financiën een afzonderlijk bureau belast geweest, dat een eigen archief vormde. Deze vorming zette zich - voor het afdoen der lopende zaken èn voor het toepassen der overeenkomstige Franse wet - ook voort toen de ordonnantie door de invoering der Franse wetgeving buiten werking was gesteld. Bij Soeverein besluit van 23 december 1813 Stbl. 17 werd de ordonnantie van 1805 in kracht hersteld, totdat zij door de Successiewet van 27 december 1817 Stbl. 37 werd vervangen. Onder het Koninkrijk maakte dit bureau deel uit van het Departement der Indirecte Belastingen.
    Bij proces-verbaal van 4 april 1922 is het omvangrijke (hoezeer niet volledige) archief van dat bureau uit het Ministerie van Financiën naar het Algemeen Rijksarchief overgebracht. De in vervolg van tijd ondernomen ordeningsmaatregelen (verslagen 's-Rijks Oude Archieven 1931 blz. 7) hadden voornamelijk op de archivalia der Zuid-Hollandse functionarissen betrekking. Op het departementale bureau hadden zich namelijk al de door de gecommitteerden en regulateurs in de provinciën gevormde archivalia opgehoopt. De oorlogsomstandigheden hadden een wanordelijke verplaatsing van deze archivalia naar het gebouw Bleyenburg 38 tengevolge en hierdoor was het treffen van meer afdoende maatregelen urgent geworden. Deze maatregelen hebben hierin bestaan, dat op de tweede afdeling van het Algemeen Rijksarchief alleen is behouden dàt archiefbestanddeel dat rechtstreeks uit de werkzaamheden van het ministeriële bureau is voortgekomen, terwijl al de door de provinciale functionarissen ingezondene bescheiden zijn aangemerkt als archieven van hen afkomstig en dus zijn overgebracht naar de rijksarchieven in de provincies (voor wat Oostfriesland betreft naar het Rijksarchief in Groningen). De (naast de registers van de burgerlijke stand overbodige) afschriften der overlijdensregisters over het tijdperk 1814-1817 zijn aan het Centraal Bureau van Genealogie te 's-Gravenhage afgegeven.
    - In- en uitgaande stukken met toebehoren., 1808-1813; 1551-1563A
      - Minuten van besluiten en beschikkingen, 1808 - 1813; 1551-1558; 5 pakken
        - 1808, 1551
        - 1809, 1552
        - 1810, 1553
        - 1811, 1554
        - 1812 jan. - juni, 1555
        - 1812 juli - dec., 1556
        - 1813 jan. - juni, 1557
        - 1813 juli - dec., 1558
      - Minuten van uitgaande brieven, 1809 - 1813, 1559; 1 pak
      - Ingekomen stukken, 1808 - 1813; 1560-1563; 4 pakken
        - 1808 - 1809, 1560
        - 1809 - 1813, 1561
        - 1812 jan. - juni, 1562
        - 1813 jan. - juni, 1563
      - Registers der geliquideerde declaraties van de regulateurs op het regt van Successie, met index,, 1808 - 1811, 1563A; 1 pak, 1 omslag
  - Diversen, 5.9
    - Diverse stukken., 1805-1813; 1564-1582
      - Borgstellingen van ontvangers met toebehoren, 1807 - 1812, 1564; 1 pak
      - Lijsten der ingekomen staten, 1808 - 1811, 1565; 1 bundel
      - Personeel vóór 1814, 1565A; 1 pak
      - Staten van personele en onroerende goed belastingen, 1566-1571
        - Monden van de Maas, 1812, 1566
        - Boven IJssel, 1812, 1567
        - Eems Occ. + Or, 1812, 1568
        - Monden van de IJssel, 1812, 1569
        - Friesland, 1812, 1570
        - Zuiderzee, 1812, 1571
      - Uit bovenstaande departementen. Ontvangsten, algemeen + bijzonder, 1811 - 1813, 1572
      - Ingekomen brieven van het Ministerie van Financiën in Parijs, 1811 - 1813, 1573
      - Ingekomen stukken bij de directie der Directe Belastingen in Friesland, 1811 - 1813, 1574
      - Ingekomen stukken bij de directie der Directe Belastingen in Oriëntal Eems, 1811 - 1813, 1575
      - Ingekomen stukken bij de directie der Directe Belastingen in Occidental-Eems, monden van de Maas, 1811 - 1813, 1576
      - Konvooien en Licenten: Stukken betreffende aanhoudingen van personen die zonder paspoort goederen vervoerden, 1805 - 1809; 1577-1582; 6 portefeuilles
        - 1805, 1577
        - 1806, 1578
        - 1807, 1579
        - 1808 jan. - aug., 1580
        - 1808, 1581
        - 1809, 1582
- ARCHIEF VAN DE CAISSE CENTRALE TE AMSTERDAM (1807) 1811-1814, 6
  - Lijst van personen, opgenomen in een register 'Administration de Droits Réunis, Régie de Tabacs'., 1812 mrt. 21 - sep. 25; 1583; 1 deel
  - Register 'Inscriptions au Grand Livre'., 1807-1813 mrt.; 1584; 1 deel
  - 'Livres de Caisse'., 1811-1813; 1585-1589; 5 delen
    - 1811 jan. 1 - juni 14, 1585
    - 1811 juni 15 - dec. 31, 1586
    - 1812 jan. 2 - juni 30, 1587
    - 1812 juli 1 - dec. 31, 1588
    - 1813 jan. 2 - nov. 30, 1589
  - 'Livres de detail du caissier' (memorialen)., 1811-1813; 1590-1594; 5 delen
    - 1811 juni 15 - dec. 31, 1590
    - 1812 jan. 1 - juni 30, 1591
    - 1812 juli 1 - dec. 31, 1592
    - 1813 jan. - juni, 1593
    - 1813 juli - dec., 1594
  - 'Livres d'Echéances'., 1811-1813; 1595-1596; 2 delen
    - Niet gespecificeerd, 1595
    - Niet gespecificeerd, 1596
  - 'Livres des effets à payer'., 1811-1813; 1597-1599; 3 delen
    - 1811 mrt. 20 - dec. 31, 1597
    - 1812 jan. 2 - dec. 31, 1598
    - 1813 jan. 2 - dec. 4, 1599
  - 'Livres des effets à recevoir'., 1811-1813; 1600-1605; 5 delen
    Dit zijn zowel wisselmemorialen, als registers van wissels op naam als wisselvervalboeken.
    - 1813 jan. 1 - nov. 30, 1600
    - 1811 juni 15 - dec. 31, 1601
    - 1812, 1602
    - 1812, 1603
    - 1813 deel I, 1604
    - 1813 deel II, 1605
  - 'Livres des effets de valeur déposés pour divers fonds'., 1811 feb. 9 - 1813 juli 31; 1606; 1 deel
  - 'Brievenboek'., 1811 jan. 2 - aug. 16; 1607; 1 band
  - 'Livre de portefeuille - effets à recevoir'., 1811 jan. 2 - juni 14; 1608; 1 band
    Bevat ook een register voor de administratie van 'effets de valeur' over het gehele jaar 1811.
  - 'Registre des assignations'., 1812 jan. 2 - 1814 jan. 11; 1609-1610; 2 delen
    - Niet gespecificeerd, 1609
    - Niet gespecificeerd, 1610
  - 'Mandats sur la caisse de service'., 1812 dec. 29 - 1813 nov. 15; 1611; 1 deel
  - Register, houdende 'rescriptions'., 1811 jan. 7 - 1814 feb. 5; 1612-1614; 3 delen
    - Niet gespecificeerd, 1612
    - Niet gespecificeerd, 1613
    - Niet gespecificeerd, 1614
  - Ingekomen brieven van het Ministère du Trésor Impérial in Parijs over de waarde van de Nederlandse ducaton ten opzichte van de Franse munt., 1811; 1615; 1 omslag
- ARCHIEF VAN DE POSTERIJEN, 1812, 7
  - Registers van uitgaande brieven., 1812; 1616-1617
    - januari - juni, 1616
    - juli - dec., 1617